臺灣高等法院刑事裁定　　　　　　　　　　　　　　九十三年度交抗字第八二六號
　　抗　告　人
　　即受處分人　甲○○
右抗告人因違反道路交通管理處罰條例案件，不服台灣台北地方法院中華民國九十三
年十月十四日裁定（九十三年度交聲字第九四六號），提起抗告，本院裁定如左：
    主  文
抗告駁回。
    理  由
一、原裁定略以：
  (一)本件抗告人即受處分人甲○○所有車號六Ｔ─四九六五號自用小客車，分別於民
    國九十三年五月四日九時三十分許、五月十日十時四十分許及五月十九日十時二
    十五分許，停放在台北市○○○路二、三段週邊之禁止臨時停車路段之道路上，
    經台北市停車管理處交通助理員拍照取證，並以抗告人所有之車輛有「在禁止臨
    時停車處所停車者」之行為逕行掣單舉發等情，有台北市政府交通局舉發違反道
    路交通管理事件通知單通知聯（北市交停字第一Ａ0000000、一Ａ000
    0000、一Ａ0000000號）、現場採證照片三幀在卷可稽，抗告人復不
    否認有於前揭時地停車之事實，堪認抗告人違規。
  (二)至於抗告人辯稱伊停放車輛之處為巷道出口預定地，目前尚未正式啟用，並不影
    響人車通行，亦未設置禁止臨時停車之紅實線，且前方大約五公尺處尚有合法停
    車格，顯見於該處停放車輛並未違規云云，然觀諸現場採證照片，抗告人停放車
    輛之處所旁雖為水泥地，而無法劃設禁止臨時停車之紅實線，惟該停放處所既係
    位於劃設有紅實線之路段內，且並未設有停車格，顯見該處所係屬禁止臨時停車
    路段甚明，是抗告人所辯，自不足採。
  (三)從而，原處分機關依據道路交通管理處罰條例第五十六條第一項第一款規定裁處
    抗告人罰鍰各九百元、九百元、九百元，總計二千七百元，核無違誤，因認本件
    異議為無理由，應予駁回。經核於法並無不合。
二、抗告人抗告意旨略謂：伊停車之處既不影響人車通行，且該處亦無任何標示顯示
    不得停車，原裁定仍認伊違規停車，自有未洽云云。
三、本院查：本件抗告人停放車輛之地點即台北市○○○路二、三段週邊，固為預設
    巷道出口，然衡諸現場採證照片，該巷口二旁既皆劃設有紅實線，已然禁止在巷
    道周邊停車，焉有反得於巷道出口停車之理？當然不能於該處停車。何況抗告人
    將汽車停放於該處，亦會造成汽車以外之人、機車或自行車通行之困難，難謂無
    妨礙交通之虞。抗告人仍執陳詞提起抗告，為無理由，應予駁回。
據上論斷，應依道路交通案件處理辦法第二十六條、刑事訴訟法第四百十二條，裁定
如主文。
中　　　華　　　民　　　國　　九十三　　年　　 十一 　　月　　 十一 　　日
                              臺灣高等法院刑事第十四庭
                                  審判長法  官  陳  祐  輔
                                        法  官  邱  瑞  祥
                                        法  官  洪  昌  宏
右正本證明與原本無異。
不得再抗告。
                                        書記官  廖  月  女
中　　　華　　　民　　　國　　九十三　　年　　 十一 　　月　　 十五 　　日
